臺灣高等法院臺中分院刑事判決　　　 100年度上訴字第1825號
上　訴　人　臺灣彰化地方法院檢察署檢察官
被　　　告　楊順吉
上列上訴人因被告偽造文書案件，不服臺灣彰化地方法院100年
度訴字第535號中華民國100年7月26日第一審判決（起訴案號：
臺灣彰化地方法院檢察署100年度偵字第2451號），提起上訴，
本院判決如下：
    主  文
上訴駁回。
    理  由
一、公訴意旨略以：被告即彰化縣警察局彰化分局民生路派出所
    員警楊順吉，係依法從事公務之人，與不知情之證人即上揭
    派出所員警朱家宏（經檢察官以無犯罪嫌疑，另案逕行簽結
    ）2人，於民國（下同）99年7月24日上午，持臺灣臺中地方
    法院核發之搜索票，至臺中市○區○○街380號8樓處，並會
    同該處大樓管理員，進入上址屋內搜索而未扣得任何違禁物
    ，經認為在場證人黃柏華係毒品列管人口，即徵得證人黃柏
    華同意至警局製作警詢筆錄、採尿，因而查獲證人黃柏華有
    施用第1、2級毒品海洛因、甲基安非他命之犯行。被告明知
    員警並非在前開處所8樓中廊處適見證人黃柏華行跡可疑而
    臨檢查獲，竟基於公務員明知為不實事項，而登載於職務上
    所掌之公文書並行使之犯意，於同日晚上8時30分對證人黃
    柏華製作警詢筆錄時，將前述不實事項即警方在前開處所8
    樓中廊處，見證人黃柏華行跡可疑而臨檢查獲等情，登載在
    職務上所掌之公文書即警詢筆錄，足以生損害公文書記載之
    正確性；經警於99年8月間，將採集證人黃柏華尿液送驗結
    果呈毒品嗎啡、甲基安非他命陽性反應，需先將該案件移送
    彰化縣警察局彰化分局偵查隊後，再由該分局偵查隊以分局
    名義函送臺灣彰化地方法院檢察署偵辦，因被告已於同年8
    月1日改調任至彰化縣警察局彰化分局三家派出所，經證人
    即彰化縣警察局彰化分局民生路派出所所長楊士漢協調被告
    儘速將該案件彙整後移送至該分局偵查隊，被告即利用不知
    情之證人即彰化縣警察局彰化分局民生路派出所員警張智聖
    ，以被告及證人朱家宏之名義代為辦理移送，證人張智聖即
    將上情轉知證人朱家宏，並徵得證人朱家宏同意，並在前揭
    被告製作之證人黃柏華警詢筆錄內之筆錄詢問人欄、筆錄記
    錄人欄處分別蓋用證人朱家宏、張智聖之職章，且彙整相關
    卷宗後即移送至彰化縣警察局彰化分局偵查隊以行使之。嗣
    經原審法院另案審理證人黃柏華涉犯施用毒品案件時，由臺
    灣彰化地方法院檢察署公訴檢察官察覺上情而自動檢舉偵查
    ，因認被告上揭所為，係涉犯刑法第216條、第213條之行使
    公務員明知為不實事項而登載於公文書罪嫌等語。
二、證據能力部分：
  (一)按檢察官職司追訴犯罪，就審判程序之訴訟構造言，檢察官
    係屬與被告相對立之當事人一方，偵查中對被告以外之人所
    為之偵查筆錄，或被告以外之人向檢察官所提之書面陳述，
    性質上均屬傳聞證據。自理論上言，如未予被告反對詰問、
    適當辯解之機會，一律准其為證據，似有違當事人進行主義
    之精神，對被告之防禦權亦有所妨礙；然而現階段刑事訴訟
    法規定檢察官代表國家偵查犯罪、實施公訴，必須對於被告
    之犯罪事實負舉證之責，依法其有訊問被告、證人及鑑定人
    之權，證人、鑑定人且須具結，而實務運作時，偵查中檢察
    官向被告以外之人所取得之陳述，原則上均能遵守法律規定
    ，不致違法取供，其可信性極高，為兼顧理論與實務，乃於
    修正刑事訴訟法時，增列第159條之1第2項，明定被告以外
    之人（含被害人、證人等）於偵查中向檢察官所為陳述，除
    顯有不可信之情況者外，得為證據，並於92年9月1日施行（
    最高法院94年度臺上字第7416號判決意旨參照）。又所謂「
    顯有不可信性」，係指陳述是否出於供述者之真意、有無違
    法取供情事之信用性而言，故應就偵查或調查筆錄製作之原
    因、過程及其功能等加以觀察其信用性，據以判斷該傳聞證
    據是否有顯不可信或有特別可信之情況而例外具有證據能力
    ，並非對其陳述內容之證明力如何加以論斷，二者之層次有
    別，不容混淆（最高法院94年度臺上字第629號判決要旨參
    照）。經查，證人朱家宏、張智聖、楊士漢分別在檢察官偵
    查時，均係以證人之身分，經檢察官告以具結之義務及偽證
    之處罰，經其等具結，而於負擔偽證罪之處罰心理下所為，
    係經以具結擔保其等證述之真實性；且證人朱家宏、張智聖
    、楊士漢分別於檢察官訊問時之證述，並無證據顯示係遭受
    強暴、脅迫、詐欺、利誘等外力干擾情形，或在影響其心理
    狀況致妨礙其自由陳述等顯不可信之情況下所為。證人朱家
    宏、張智聖、楊士漢分別於偵訊時之陳述（參見臺灣彰化地
    方法院檢察署100年度他字第302號偵查卷第35頁至第38頁）
    既無顯不可信之情況，依上開說明，自均有證據能力。
  (二)按被告以外之人（包括證人、鑑定人、告訴人、被害人及共
    同被告等）於審判外之陳述雖不符刑事訴訟法第159條之1至
    之4之規定，而經當事人於審判程序同意作為證據，法院審
    酌該言詞陳述或書面陳述作成時之情況，認為適當者，亦得
    為證據，刑事訴訟法第159條之5第1項定有明文。其立法意
    旨在於傳聞證據未經當事人之反對詰問予以核實，原則上先
    予排除。惟若當事人已放棄反對詰問權，於審判程序中表明
    同意該等傳聞證據可作為證據，基於尊重當事人對傳聞證據
    之處分權使訴訟程序得以順暢進行，上開傳聞證據則有證據
    能力（最高法院94年度臺上字第4890號判決要旨參照）。又
    按當事人、代理人或辯護人於法院調查證據時，知有第159
    條第1項不得為證據之情形，而未於言詞辯論終結前聲明異
    議者，視為有前項之同意，刑事訴訟法第159條之5第2項亦
    定有明文。亦即，傳聞證據未經當事人之反對詰問予以核實
    ，原則上先予排除，惟若當事人已放棄詰問或未聲明異議，
    基於證據資料愈豐富，愈有助於真實發現之理念，且強化言
    詞辯論主義，法院自可承認該傳聞證據例外擁有證據能力。
    經查，另案被告黃柏華於警詢中之陳述（參見臺灣彰化地方
    法院檢察署99年度毒偵字第1659號偵查卷第19頁至第20頁）
    ，雖均係被告以外之人於審判外之陳述，性質上屬傳聞證據
    ，惟經檢察官、被告均同意作為證據，又本院審酌該言詞陳
    述作成時之情況，並查無其他不法之情狀，足認為得為本案
    之證據，依刑事訴訟法第159條之5之規定，有證據能力。
  (三)以下本案所引用上開部分外被告以外之人於審判外之言詞或
    書面陳述，而不符合刑事訴訟法第159條之1至第159條之4之
    規定者，均經法院於審理時當庭直接提示而為合法之調查，
    檢察官、被告均同意作為證據，本院審酌前開證據作成或取
    得之狀況，均無非法或不當取證之情事，亦無顯不可信之情
    況，故認為適當而均得作為證據。是前開證據，依刑事訴訟
    法第159條之5之規定，均具有證據能力，先予敘明。
  (四)除法律另有規定外，實施刑事訴訟程序之公務員因違背法定
    程序取得之證據，其有無證據能力之認定，應審酌人權保障
    及公共利益之均衡維護，刑事訴訟法第158條之4定有明文。
    本案所引用之非供述證據，並無證據證明係實施刑事訴訟程
    序之公務員違背法定程序所取得，且檢察官、被告均未表示
    無證據能力，自應認均具有證據能力。
三、按犯罪事實應依證據認定之，無證據不得認定犯罪事實；又
    不能證明被告犯罪或其行為不罰者，應諭知無罪之判決，刑
    事訴訟法第154條第2項第301條第1項分別定有明文。又所
    謂認定犯罪事實之證據，係指足以認定被告確有犯罪行為之
    積極證據而言，該項證據自須適合於被告犯罪事實之認定，
    始得採為斷罪之資料；且如未能發現相當確實證據，或證據
    不足以證明，自不能以推測或擬制之方法，以為裁判之基礎
    ；而認定犯罪事實所憑之證據，雖不以直接證據為限，間接
    證據亦包括在內，然而無論直接證據或間接證據，其為訴訟
    上之證明，須於通常一般人均不致有所懷疑，而得確信其為
    真實之程度者，始得據為有罪之認定，倘其證明尚未達到此
    一程度，而有合理之懷疑存在時，即難遽採為不利被告之認
    定（最高法院76年臺上字第4986號判例意旨參照）。另刑事
    訴訟法第161條第1項規定：檢察官就被告犯罪事實，應負舉
    證責任，並指出證明之方法。因此，檢察官對於起訴之犯罪
    事實，應負提出證據及說服之實質舉證責任。倘其所提出之
    證據，不足為被告有罪之積極證明，或其指出證明之方法，
    無從說服法院以形成被告有罪之心證，基於無罪推定之原則
    ，自不能為被告有罪之判決（最高法院92年臺上字第128號
    判例意旨參照）。另按刑法第213條之公務員登載不實事項
    於公文書罪，旨在保護公文書之正確性，以維護公文書之公
    信力；所謂明知不實事項而登載，祗須登載之內容反於事實
    之真實性而出於其直接故意者，即足當之（最高法院90年度
    臺上字第4406號判決要旨參照）；又刑法第213條所定公務
    員明知不實之事項，而登載於職務上所掌之公文書罪，其所
    稱之「職務」，係指該登載之公務員，在職權掌管範圍內所
    應登載或得登載之事項（最高法院95年度臺上字第3355號判
    決要旨參照）。又按訊問被告、自訴人、證人、鑑定人及通
    譯，應當場制作筆錄，記載左列事項：一對於受訊問人之訊
    問及其陳述。二證人、鑑定人或通譯如未具結者，其事由。
    三訊問之年、月、日及處所。前項筆錄應向受訊問人朗讀或
    令其閱覽，詢以記載有無錯誤。受訊問人請求將記載增、刪
    、變更者，應將其陳述附記於筆錄。筆錄應命受訊問人緊接
    其記載之末行簽名、蓋章或按指印；刑事訴訟法第41條、第
    42條之規定，於檢察事務官、司法警察官、司法警察行詢問
    、搜索、扣押時，準用之。前項犯罪嫌疑人詢問筆錄之製作
    ，應由行詢問以外之人為之。但因情況急迫或事實上之原因
    不能為之，而有全程錄音或錄影者，不在此限，刑事訴訟法
    第41條、第43條之1分別定有明文。
四、本件公訴人認被告涉有上開公務員明知為不實之事項登載於
    職務上所掌公文書罪嫌，無非以被告於偵訊中之陳述，及證
    人朱家宏、張智聖、楊士漢分別於偵訊中之證述，並有證人
    即另案被告黃柏華於99年7月24日之警詢筆錄1份（參見臺灣
    彰化地方法院檢察署99年度毒偵字第1659號偵查卷第19頁至
    第20頁）附卷可查，為其主要論據。訊據被告固不否認其係
    依法從事公務之人即彰化縣警察局彰化分局民生路派出所員
    警，且亦明知警方非在臺中市○區○○街380號8樓中廊處，
    因適見證人黃柏華行跡可疑而臨檢查獲，且由其自己於前揭
    時、地，負責對證人黃柏華製作警詢筆錄時，將警方在上址
    8樓中廊處，見證人黃柏華行跡可疑而臨檢查獲情狀，記載
    於警詢筆錄內之事實，惟辯稱：其係利用舊檔案之警詢筆錄
    內容，加以套用查獲時間、地點並更改後，因貪圖一時便利
    ，於詢問問題時，未繕打搜索過程及實際查獲地點為臺中市
    ○區○○街380號8樓之35，至證人黃柏華之另案警詢筆錄內
    ，關於其詢問證人黃柏華查獲地點問題時，係記載8樓中廊
    處等語，則係因其忘記將舊案毒品案件中之文字刪除所致，
    而證人黃柏華之另案警詢筆錄問答記載內容核與其實際訊問
    證人黃柏華實際回答內容均相符一致，嗣因證人黃柏華尿液
    鑑定結果尚未回覆之際，其已於99年7月31日調職至三家派
    出所，復因其疏忽未在前揭筆錄詢問人欄位處蓋章，其遂聯
    絡警方同事即證人朱家宏協助將證人黃柏華施用毒品案件卷
    宗整理後，再移送至彰化縣警察局彰化分局，並請證人朱家
    宏轉請警方同事即證人張智聖分別在前揭警詢筆錄之詢問人
    、紀錄人欄位處蓋章；其用舊的筆錄下去先套用，把年籍資
    料、地址都打過之後，地址臺中市○區○○街380號八樓複
    製貼上，其在舊的檔案有的地方沒有刪掉，並沒有蓄意觸犯
    刑法的規定，都是複製貼上的過程有疏失，繕打完畢沒有檢
    查才會這樣；其不是故意要更改，都是疏失等語。
五、經查：
  (一)被告於99年7月24日係擔任彰化縣警察局彰化分局民生路派
    出所員警，並於同年8月1日改調擔任彰化縣警察局彰化分局
    三家派出所員警之事實，為被告所是認，且與證人朱家宏、
    張智聖、楊士漢分別於偵訊中具結證述（見臺灣彰化地方法
    院檢察署100年度他字第302號偵查卷第35頁至第38頁）相符
    ，此部分之事實，應可認定。
  (二)被告明知警方於99年7月24日並非在臺中市○區○○街380號
    8樓中廊處，因適見證人黃柏華行跡可疑而臨檢查獲，並由
    被告負責對證人黃柏華製作警詢筆錄時，將警方在上址8樓
    中廊處，見證人黃柏華行跡可疑而臨檢查獲情狀，記載於證
    人黃柏華另案警詢筆錄內之事實，亦為被告所是認，核與證
    人黃柏華於原審審理中具結證述（見原審卷第59頁至第60頁
    ）相符，並有另案被告黃柏華之警詢筆錄1份（見臺灣彰化
    地方法院檢察署99年度毒偵字第1659號偵查卷第19頁至第20
    頁）附卷可參，此部分之事實，亦可認定。
  (三)證人即另案被告黃柏華於99年7月24日接受被告詢問並製作
    另案警詢筆錄過程，均係出於證人黃柏華自由意志所言，且
    該份筆錄記載之問答內容與實際問答內容均相符等事實，業
    據證人即另案被告黃柏華於原審審理中具結證述：其於99年
    7月24日另案警詢筆錄之受詢問人欄處，係其於接受被告詢
    問後親自簽名，該份筆錄記載之問答內容，與實際問答內容
    是相符；又當日在其女友即柯玉芳位在臺中市○區○○街38
    0號8樓之35租屋處，被告與員警、替代役共3人持搜索票前
    來搜索，並未搜索到應扣押之物，嗣因被告向其表示因其友
    人林怡齊為毒品協尋人口，其遂陪同友人林怡齊一起至警局
    ，並由被告先後對其友人林怡齊與其製作警詢筆錄，其於製
    作警詢筆錄前，係在該派出所1樓客廳處看電視等候且亦未
    戴上手銬，該客廳內外均無人看管，其要上廁所均係自己前
    去，待其友人林怡齊與其均做完筆錄後，其遂搭乘計程車離
    去；另其雖明知係在其女友即柯玉芳位在臺中市○區○○街
    380號8樓之35租屋處為警方查獲，然在遭警方查獲前1、2日
    有施用海洛因，而製作前揭筆錄時，因藥癮發作，其僅想要
    快點回家看醫生，故其遂配合被告詢問之問題，而回答警方
    係在前開處所8樓中廊處，見證人黃柏華行跡可疑而臨檢查
    獲之內容（見原審卷第59頁至第61頁）等語明確，並有證人
    黃柏華之另案警詢筆錄1份（參見臺灣彰化地方法院檢察署
    99年度毒偵字第1659號偵查卷宗第19頁至第20頁）在卷可參
    ，核與被告前揭辯解內容相符，是被告上揭筆錄內容係依據
    證人黃柏華出於自由意志陳述內容，而記載於警詢筆錄內之
    事實，亦可認定。
  (四)由被告向證人黃柏華提出「99年7月24日17時15分，警方在
    臺中市○區○○街380號8樓偵辦毒品案件時，你在8樓中廊
    徘徊形跡可疑而為警方查證身分，經查警用電腦端末機得知
    你為彰化分局列管毒品治安人口，且神色慌張經警方向你探
    詢緣由時，你向警方供稱你尚有在施用一級毒品海洛因、二
    級毒品安非他命，而隨同警方採集尿液送驗以釐清案情並製
    作相關警詢筆錄，是否屬實、正確？」等語之詢問問題內容
    觀之，該詢問問題本身即屬假設性問題。又司法警察職責係
    以偵查犯罪為目標，而偵查過程固應採取合法妥當手段，兼
    顧人權之維護，為司法警察於執行職務時應有之責任，但並
    未禁止司法警察於實施詢問被告時，不能向被告詢問假設性
    問題。是依被告與證人黃柏華於另案警詢詢問過程觀之，被
    告僅以自己主觀假設性問題，向證人黃柏華詢問是否肯認，
    被告將此種假設性之詢問問題記載於警詢筆錄內，縱與實際
    情形未盡相符，然受詢問者即證人黃柏華有權選擇據實回答
    或為虛偽陳述，本案證人黃柏華既選擇答稱：「屬實，正確
    。」，而為不實之回答，則被告依證人黃柏華之回答翔實記
    載於筆錄上，尚難遽認被告就前述筆錄之記載，有明知為不
    實而仍積極登載之主觀犯意；亦不能指為明知為不實之事項
    ，而登載於職務上所掌之公文書，被告上揭所為，並無不妥
    ，自無不實登載之問題。
  (五)至證人即另案被告黃柏華於99年7月24日接受被告詢問並製
    作另案警詢筆錄過程，現已無錄音電磁記錄物留存等情，此
    有彰化縣警察局彰化分局100年6月24日彰警分偵字第100002
    0764號函檢附之員警職務報告2份（參原審卷第45頁至第48
    頁）附卷可參；又被告製作上揭警詢筆錄後，並未在前揭警
    詢筆錄之受詢問人處下方，即筆錄詢問人、筆錄紀錄人欄處
    蓋章，事後再由被告聯絡警方同事即證人朱家宏協助將證人
    黃柏華施用毒品案件卷宗整理後，再移送至彰化縣警察局彰
    化分局，並請證人朱家宏轉請警方同事即證人張智聖分別在
    前揭警詢筆錄之詢問人、紀錄人欄位處蓋章等情，業經證人
    黃柏華於原審審理中證述（見原審卷第61頁）；證人朱家宏
    、張智聖、楊士漢分別於偵訊中具結證述明確（見臺灣彰化
    地方法院檢察署100年度他字第302號偵查卷第35頁至第38頁
    ），述互核相符。由此觀之，僅屬被告製作警詢筆錄時之行
    政疏失，尚難採為不利於被告事實之認定。
  (六)依前開說明，被告上揭詢問問題內容既係假設性之問題，法
    律亦無禁止司法警察於對被告詢問問題時，禁止詢問假設性
    問題之規定，是被告未有任何違法之處，核與刑法第213條
    之公務員登載不實文書罪之構成要件有間。是公訴意旨認為
    被告上揭所為構成刑法第213條之公務員登載不實文書之犯
    行，尚有誤會。
  (七)從而，公訴人所舉之證據，客觀上均不足以證明被告有為上
    揭犯行；又公訴人所舉之證人朱家宏、張智聖、楊士漢分別
    於偵訊中證述等其他證據，均核與本案無關連，客觀上亦均
    不足以證明被告有何公務員明知為不實事項，而登載於職務
    上所掌之公文書並行使之犯行。
六、綜上所述，本件並無任何證據足資證明被告有何公務員明知
    為不實事項，而登載於職務上所掌之公文書並行使之犯行，
    尚難僅憑被告係擔任彰化縣警察局彰化分局民生路派出所員
    警有司法警察之職務之事實及卷附之證人黃柏華另案警詢筆
    錄、前揭所述證人朱家宏、張智聖、楊士漢分別於偵訊中之
    證述，即推測被告有公訴意旨所指之公務員明知為不實事項
    ，而登載於職務上所掌之公文書並行使之行為。亦即，公訴
    人認被告涉犯公務員明知為不實事項，而登載於職務上所掌
    之公文書並行使之犯行所憑之前開證據，尚未達於通常一般
    之人均不致有所懷疑，而得確信其為真實之程度，或與本案
    並無任何關連性，依刑事訴訟制度「倘有懷疑，即從被告之
    利益為解釋」、「被告應被推定為無罪」之原則，即難據以
    為被告不利認定。此外，法院復查無其他積極之證據，足資
    認定被告有何公務員明知為不實事項，而登載於職務上所掌
    之公文書並行使之犯行，自屬不能證明被告犯罪，原審諭知
    無罪之判決，尚無違誤。檢察官上訴意旨雖略以：被告為證
    人黃柏華所涉施用毒品案件，執行搜索扣押之員警，就該次
    搜索扣押之過程，係實質上之當事人，而就證人黃柏華所為
    犯行，偵辦過程足以影響證據之可信度，被告於警詢中之提
    問，並非黃柏華施用毒品案之構成要件，反而是偵辦過程之
    事實，被告就明知與事實相違之內容，居然輕率建構，而黃
    柏華不加思索的回應，被告也沒有進行糾正，此部分難謂僅
    是假設性問題，而是虛構事實，又警詢筆錄係公務員職務掌
    之公文書，內容登載不實，業已該當於該罪之構成要件等語
    。惟查：被告係於99年7月24日上午，持臺灣臺中地方法院
    核發之搜索票，至臺中市○區○○街380號8樓處，並會同該
    處大樓管理員，進入上址屋內搜索而未扣得任何違禁物，經
    認為在場證人黃柏華係毒品列管人口，即徵得證人黃柏華同
    意至警局製作警詢筆錄、採尿，因而查獲證人黃柏華，然被
    告於製作筆錄時記載：「99年7月24日17時15分，警方在臺
    中市○區○○街380號8樓偵辦毒品案件時，你在8樓中廊徘
    徊形跡可疑而為警方查證身分，經查警用電腦端末機得知你
    為彰化分局列管毒品治安人口，且神色慌張經警方向你探詢
    緣由時，你向警方供稱你尚有在施用一級毒品海洛因、二級
    毒品安非他命，而隨同警方採集尿液送驗以釐清案情並製作
    相關警詢筆錄，是否屬實、正確？」等情，上開記載詢問問
    題內容固與客觀查獲過程事實不符，惟證人黃柏華於原審審
    理中已結證：其於99年7月24日另案警詢筆錄之受詢問人欄
    處，係其於接受被告詢問後親自簽名，該份筆錄記載之問答
    內容，與實際問答內容是相符；又當日在其女友即柯玉芳位
    在臺中市○區○○街380號8樓之35租屋處，被告與員警、替
    代役共3人持搜索票前來搜索，並未搜索到應扣押之物，嗣
    因被告向其表示因其友人林怡齊為毒品協尋人口，其遂陪同
    友人林怡齊一起至警局，並由被告先後對其友人林怡齊與其
    製作警詢筆錄，其於製作警詢筆錄前，係在該派出所1樓客
    廳處看電視等候且亦未戴上手銬，該客廳內外均無人看管，
    其要上廁所均係自己前去，待其友人林怡齊與其均做完筆錄
    後，其遂搭乘計程車離去；另其雖明知係在其女友即柯玉芳
    位在臺中市○區○○街380號8樓之35租屋處為警方查獲，然
    在遭警方查獲前1、2日有施用海洛因，而製作前揭筆錄時，
    因藥癮發作，其僅想要快點回家看醫生，故其遂配合被告詢
    問之問題，而回答警方係在前開處所8樓中廊處，見證人黃
    柏華行跡可疑而臨檢查獲之內容等語（見原審卷第59頁至第
    61頁），足見被告記載於筆錄上詢問問題之內容，與其詢問
    證人黃柏華之內容應無扞格，且上開記載係提出問題由證人
    黃柏華回答，衡諸詢問被告、證人如有假設性之問題，縱提
    出之問題與客觀事實不符，而有不當之處，然就該設題如何
    回答，仍繫乎受詢問人之回應，姑不論設題是否錯誤，倘就
    該詢問之問題及受詢問人之回答，均已如實記載於筆錄，自
    難認有何不實登載之情事。是以，要難認以被告詢問證人黃
    柏華時，筆錄所記載之員警提問設題與實際客觀情形不符，
    即認被告有何登載不實之犯行。綜上，本件檢察官上訴為無
    理由，應予駁回。
據上論斷，應依刑事訴訟法第368條，判決如主文。
本案經檢察官朱介斌到庭執行職務。
中    華    民    國   100    年    10    月    12    日
          刑事第十庭      審判長法  官  江  錫  麟
                                法  官  胡  文  傑
                                法  官  陳      葳
以上正本證明與原本無異。
除有刑事妥速審判法第9條之情形外，不得上訴。
如不服本判決應於收受送達後10日內向本院提出上訴書狀，其未
敘述上訴之理由者，並得於提起上訴後10日內向本院補提理由書
（均須按他造當事人之人數附繕本）「切勿逕送上級法院」。
                                書記官  王  朔  姿
中    華    民    國   100    年    10    月    12    日
附錄法條：
刑事妥速審判法第9條
除前條情形外，第二審法院維持第一審所為無罪判決，提起上訴
之理由，以下列事項為限：
一  判決所適用之法令牴觸憲法。
二  判決違背司法院解釋。
三  判決違背判例。
刑事訴訟法第377條至第379條、第393條第1款之規定，於前項案
件之審理，不適用之。